【裁判字號】    91,交易,685
【裁判日期】    920318
【裁判案由】    過失傷害
【裁判全文】
臺灣桃園地方法院刑事判決                        九十一年度交易字第六八五號
    公  訴  人  臺灣桃園地方法院檢察署檢察官
    被      告  甲○○
    選任辯護人  呂丹琪律師
右列被告因過失傷害案件，經檢察官提起公訴（九十一年度偵字第三三六六號），本
院判決如左：
    主      文
甲○○因過失傷害人，處拘役伍拾日，如易科罰金以佰元折算壹日，緩刑貳年。
    事      實
一、甲○○於民國九十年九月二十九日上午八時三十分許，騎駛ＫＥＧ－０五九號重
    型機車，行經桃園縣龜山鄉○○路○段與三興一巷之交岔路口前，擬欲停車購物
    ，此際，其本應注意當時係天雨路面濕滑，若未先減速慢行並徐煞緩停，則在猛
    然煞車之情況下，機車極易打滑失控以致傾倒因而殃及路人，當時且無不能注意
    之情事，詎疏未注意即貿然煞車，其機車頓時打滑失控，嗣隨倒地滑行而後撞及
    適在前方路旁行走之丙○○，使之受有左踝外踝骨折及內側三角韌帶斷裂之傷害
    。又事發後，甲○○於其犯情未被職司犯罪偵查之機關發覺前，旋向據報趕赴現
    場處理之警員乙○○坦認為其駕車肇事而受裁判。
二、案經被害人丙○○訴由桃園縣警察局龜山分局報請台灣桃園地方法院檢察署檢察
    官偵查起訴。
    理      由
一、訊據被告甲○○，坦承於前開時、地，因其所騎之機車倒地滑行致撞及適在路旁
    前方行走之告訴人丙○○使之受有傷害之情不諱，並經告訴人丙○○指陳在卷，
    且有警製道路交通事故調查報告表一份、現場照片四幀在卷為憑。再者，事發當
    時係天雨，路面潮濕等情，亦有右陳事故調查報告表所載及現場照片所示可按。
    又查，告訴人係因本件車禍致受有左踝外踝骨折及內側三角韌帶斷裂之傷害乙節
    ，則有仁愛醫院診斷證明書（乙種）及病歷影本各一份、長庚紀念醫院病歷影本
    一份附卷足證。次查，當時告訴人係沿事發路段之路邊黃線及人行道間之路面直
    行前進之際遭撞及，並未變換行走動線突入車道等各情，業據告訴人於本院審理
    時指訴綦詳，參酌被告於警訊自承：當時我駕駛ＫＥＧ－０五九號重機行駛萬壽
    路一段北向外側車道，我剎車準備停車購物，因天雨以致我車輛打滑，【車子滑
    倒，倒向路人丙○○】，以致她倒地受傷等語（見偵卷第三頁反面），言下之意
    ，顯謂當時其係欲停車購物，惟因天雨路滑遂於煞車時致機車打滑倒地而後再滑
    行朝向並撞及在路旁行走之告訴人，非因告訴人突入車道致其欲閃避之際方始失
    控滑倒之情，佐此狀，足徵告訴人此部分所指屬實，胥值採信。被告於本院審理
    時辯稱當時係告訴人突往車道內行進，其為閃避因而機車滑倒云云，顯違事實，
    核非可採。另查，被告煞車竟致機車滑倒，顯見其於煞車之際，不僅係車速過快
    且係煞車過猛，因之，斯時其未先減速慢行並徐煞緩停，而係急踩煞車之情，亦
    堪認定。
二、查事發時既為天雨而路面濕滑，則被告於擬欲停車購物之前，即應注意若未先減
    速慢行並徐煞緩停，則在猛然煞車之情況下，機車極易打滑失控以致傾倒因而殃
    及路人，當時且無不能注意之情事，詎疏未注意即貿然急踩煞車致機車打滑失控
    因而倒地滑行撞及告訴人，其有過失甚明。次查，事發路口前之人行道上停有一
    輛販賣廣東粥之早餐車乙情，此除有前述卷存現場照片可證外，且經證人乙○○
    於本院審理時述明，職是，前行去路既遭早餐車阻擋，則告訴人涉險沿路邊行走
    ，顯屬不得不然之舉，況其又係保持直行之際，遭被告倒地滑行之機車自後撞及
    ，對此要難防範，自未能謂其就本件車禍之發生與有過失。另本件經送鑑定及覆
    議結果，亦認被告駕駛重機車，自行操控失當倒地刮滑，為肇事原因，告訴人無
    肇事因素，有台灣省桃園縣區車輛行車事故鑑定委員會鑑定意見書、台灣省車輛
    行車事故覆議鑑定委員會覆議意見書各一份附卷足參。再者，告訴人係因本件車
    禍致受有右陳傷害，告訴人所受之傷害與被告之過失行為間，顯有相當因果關係
    ，被告自應負過失傷害之責。綜述，本件事證已明，被告犯行洵堪認定，應依法
    論科。
三、核被告甲○○所為，係犯刑法第二百八十四條第一項前段之過失傷害罪。查事發
    後，被告於其犯情未被職司犯罪偵查之機關發覺前，旋向據報趕赴現場處理之警
    員乙○○坦認為其駕車肇事而受裁判之情，業據陳員於本院審理時結證甚明，合
    於自首之要件，應依刑法第六十二條前段規定，減輕其刑。再查，事發當日，被
    告隨與自稱與告訴人具有夫妻關係之吳耿嵩，由之代理告訴人達成和解，此除有
    卷存和解書影本一份可憑外，並經證人乙○○於本院審理時述明。另告訴人於本
    院審理時亦陳明被告已賠付一萬八千元等語。雖吳某與告訴人間僅有僱傭關係且
    未獲告訴人授權，該和解書不生法律效力，然據上陳二情猶可徵被告實具有欲積
    極處理善後解決紛爭之誠意。爰審酌被告過失情節之輕重，告訴人之傷情，被告
    充分展現積極處理善後解決紛爭之誠意及其犯後態度等情狀，量處如主文所示之
    刑，並諭知易科罰金之折算標準。末查，被告前未曾受有期徒刑以上刑之宣告，
    有台灣高等法院被告全國前案紀錄表一份在卷可按。素行尚端，復受本次罪刑之
    科處，當足收警惕懲儆之效，信無再犯之虞，本院因認對其宣告之刑以暫不執行
    為適當，爰併諭知緩刑二年，以勵自新。
據上論斷，應依刑事訴訟法第二百九十九條第一項前段，刑法第二百八十四條第一項
前段、第六十二條前段、第四十一條第一項前段、第七十四條第一款，罰金罰鍰提高
標準條例第一條前段、第二條，判決如主文。
本案經檢察官許炳文到庭執行職務。
中      華      民      國    九十二    年      三      月     十八     日
                              臺灣桃園地方法院交通法庭
                                  法  官  蔡榮澤
右正本證明與原本無異。
如不服本判決，應於判決送達後十日內向本院提出上訴狀( 應附繕本 )。
                                  書記官  何慧娟
中      華      民      國    九十二     年      三     月     二十     日
附本件論罪科刑依據之法條：
刑法第二百八十四條第一項
因過失傷害人者，處六月以下有期徒刑、拘役或五百元以下罰金，致重傷者，處一年
以下有期徒刑、拘役或五百元以下罰金。


司法院資訊處製作；財團法人民間司法改革基金會備份。
